臺灣板橋地方法院交通事件裁定　　　　　　　　　　九十三年度交聲字第四八六號
　　原處分機關　交通部公路總局臺北區監理所
　　異　議　人
　　即受處分人　丁○○○股份有限公司
　　代　表　人　乙○○
右列受處分人因違反道路交通管理處罰條例案件，對交通部公路總局臺北區監理所於
民國九十三年四月二日以北監自裁字第裁四０─Ｃ00000000號所為之裁決處
分（原舉發案號：臺北縣政府警察局九十三年一月二十九日北縣警交字第Ｃ0000
0000號），聲明異議，本院裁定如左：
    主  文
異議駁回。
    理  由
一、原處分意旨略以：異議人即受處分人丁○○○股份有限公司（下稱鴻源公司）所
    有車號ＨＤ─九五五０號自用小客車，於民國九十二年一月二十九日九時二十二
    分許，停放於臺北縣土城市○○路○段一一九巷後（即明德路二段一六七巷對面
    、明德路二段六二號旁），因在禁止臨時停車處所停車違規，經警拍照後掣單逕
    行舉發，乃依道路交通管理處罰條例第五十六條第一項第一款規定，裁處罰鍰新
    臺幣九百元。
二、異議意旨略以：(1)本件違規地點並未鋪設柏油，其上並有一突出於砂土地面之水
    泥平臺，此情如何能供人車通行？是否為私人土地？(2)採證照片中之禁止臨時停
    車紅實線係劃設於砂土地面上，遇雨水沖刷即行脫落而斑駁不清。(3)該處路段柏
    油路面邊緣既有標繪一連續不間斷的紅色實線，何以又於路外空地圍籬邊緣劃設
    另一紅色實線，令駕駛人無所適從。(4)依舉發單位於函覆說明項第三點指出，禁
    止臨時停車線既繪於路面邊緣以三十公分為度，且禁停路段無左右內外之分等語
    ，然本件違規地點砂土地上之紅色漆線距圍籬不到二十公分，餘留空間尚無法停
    車，依此能規範左右內外禁止停車者應為柏油路面上的紅色實線，亦即所謂道路
    ，應係紅色實線距外側路面邊緣三十公分以內起至道路之另一側路緣止，故本件
    應屬路外停車。爰此聲明異議，請求撤銷原處分云云。
三、按禁止臨時停車線為紅色實線，用以指示禁止臨時停車路段，以劃設於道路緣石
    正面或頂面為原則，無緣石之道路得標繪於路面上，距路面邊緣以三十公分為度
    ，道路交通標誌標線號誌設置規則第一百六十九條第一、二項定有明文。又汽車
    駕駛人停車時，在禁止臨時停車處所停車者，處新臺幣六百元以上一千二百元以
    下罰鍰，道路交通管理處罰條例第五十六條第一項第一款亦有規定。
四、經查，本件異議人即受處分人鴻源公司所有車號ＨＤ─九五五０號自用小客車，
    於九十二年一月二十九日九時二十二分許，停放於臺北縣土城市○○路○段一一
    九巷後（即明德路二段一六七巷對面、明德路二段六二號旁），經警拍照後掣單
    逕行舉發之事實，為異議人於聲明異議狀中所不爭執，而前開車輛所停放之位置
    ，係在路面標繪有禁止臨時停車之紅色實線之處所之事實，除有採證照片二幀在
    卷足佐外，並有臺北縣政府警察局九十三年一月二十九日北縣警交字第Ｃ000
    00000號舉發違反道路交通管理事件通知單影本一紙附卷可稽，復經舉發機
    關臺北縣政府警察局土城分局事後函覆查處無誤，亦有該分局九十三年三月十日
    土警交裁字第０九三０００七０二三號書函影本一份在卷可憑，是前開車輛於禁
    止臨時停車處所停車之違規事實，事證已臻明確，洵堪認定。至異議人雖仍執前
    詞聲明異議，惟查：
  (一)前開地點原係人行道，因捷運工程施工暫時封閉，為考量民眾通行安全，故經土
    城市公所於九十二年八月二十二日辦理會勘協商後，決議請臺北市政府捷運工程
    局將施工圍籬移至人行道後方，惟因該處原有紅磚路面業因施工致全面破損，僅
    餘砂土地面並導致車輛任意違規停放，爰於人行道路整建完成前，原有人行道上
    暫時加繪禁止臨時停車紅線，禁止車輛停放，以維護用路人通行權益等情，業經
    臺北縣政府於九十三年七月二十一日以北府路停字第０九三０五０二四三四號函
    覆知本院在卷可查，並有證人丙○○於本院調查時所當庭提出之「明德路二段六
    十二號劃設禁制標線之會勘紀錄」一份附卷足憑，可見採證照片上之禁止臨時停
    車紅線乃路權機關土城市公所依法辦理會勘後，委請臺北縣政府交通局路邊停車
    管理中心派員所施作，係行政機關對公物所為之一般處分，具有拘束一般人民之
    效力，並非私人所擅自劃設，且該處所亦非屬私人土地已明。
  (二)又雖該處路面當時並未鋪設柏油，且禁止臨時停車紅線又係劃設於砂土地面上，
    導致紅線因為雨水沖刷而造成些許斑駁脫落之情為事實，然依一般生活經驗觀察
    ，駕駛人尚非不足以判斷該處為禁止臨時停車處所，此由卷附證人甲○○所庭呈
    之採證照片二幀益可證。至異議人另辯稱違規現場有二條紅色實線，令其無所適
    從云云，惟姑不論依卷附現場照片觀察，卷附第三頁現場照片顯示：左側柏油路
    面上之紅線已經刨除，僅存圍籬旁之紅線；卷附第四頁現場照片則顯示，於圍籬
    旁之紅線模糊難辨之際，此時柏油路面另標繪有紅線以供駕駛人辨明係屬事實，
    可見該處所業經劃設為禁止臨時停車地點誠屬明確，並無所謂令人無所適從之情
    形，況且依上揭臺北縣政府函及卷附臺北縣警察局九十年十一月二十日九十北警
    交字第三八九二一號函可知，禁止臨時停車紅實線之設置係為考量路段實際條件
    及行車安全確不適停車所繪設，目的即在禁止所有車輛於繪設該類標線路段上之
    任何停車行為，故其禁止停車之效力係擴及標線之左右兩側至路權範圍為止，亦
    即基於道路交通標誌標線號誌設置規則第一百六十九條第一項之立法意旨並求法
    律適用之一致性，於道路緣石正面或頂面、無緣石道路於路面邊緣三十公分等處
    所所劃設之禁止臨時停車紅實線，其禁止臨時停車路段除該標線以外之路幅，係
    屬騎樓或人行道者，應依其相關規定舉發或為道路範圍以外之私有土地，在其上
    停車者不屬違規停車之處罰範圍外，其禁停路段並無左右內外之分。據此，依前
    所述，上開異議人停車地點既非屬私人土地，則縱令異議人所言屬實（確有二條
    紅實線），異議人亦不得任意於上開任一紅實線其左右內外範圍內停放車輛甚明
    。綜上，異議人所辯，均不足為採。本件違規事證明確，原處分機關憑以依法裁
    罰異議人新臺幣九百元，並無任何違誤或不當之處。是本件異議人之異議為無理
    由，應予駁回。
據上論斷，依道路交通案件處理辦法第十九條，裁定如主文。
中　　　華　　　民　　　國　　九十三　　年　　　八　　　月　　三十一　　日
                              　      臺灣板橋地方法院交通法庭
                                     　   法　官  黃　若　美
右正本證明與原本無異
如不服本裁定應於送達後五日內向本院提出抗告狀
                                          書記官  曹  秋  冬
中　　　華　　　民　　　國　　九十三　　年　　　八　　　月　　三十一　　日
